{"related": [], "etymology": null, "url": "https://en.wiktionary.org/wiki/retroiluminar", "definitions": ["to backlight"], "verb": "retroiluminar", "synonyms": [], "description": "retroiluminar (first-person singular present retroilumino, first-person singular preterite retroilumin\u00e9, past participle retroiluminado)", "conjugations": {"imperative": {"affirmative": ["", "retroilumina (t\u00fa) - retroilumin\u00e1 (vos)", "retroilumine", "retroiluminemos", "retroiluminad", "retroiluminen"], "negative": ["", "no retroilumines", "no retroilumine", "no retroiluminemos", "no retroilumin\u00e9is", "no retroiluminen"]}, "infinitive": "retroiluminar", "indicative": {"future": ["retroiluminar\u00e9", "retroiluminar\u00e1s", "retroiluminar\u00e1", "retroiluminaremos", "retroiluminar\u00e9is", "retroiluminar\u00e1n"], "preterite": ["retroilumin\u00e9", "retroiluminaste", "retroilumin\u00f3", "retroiluminamos", "retroiluminasteis", "retroiluminaron"], "imperfect": ["retroiluminaba", "retroiluminabas", "retroiluminaba", "retroilumin\u00e1bamos", "retroiluminabais", "retroiluminaban"], "conditional": ["retroiluminar\u00eda", "retroiluminar\u00edas", "retroiluminar\u00eda", "retroiluminar\u00edamos", "retroiluminar\u00edais", "retroiluminar\u00edan"], "present": ["retroilumino", "retroiluminas (t\u00fa) - retroilumin\u00e1s (vos)", "retroilumina", "retroiluminamos", "retroilumin\u00e1is", "retroiluminan"]}, "pastparticiple": {"plural": {"feminine": "retroiluminadas", "masculine": "retroiluminados"}, "singular": {"feminine": "retroiluminada", "masculine": "retroiluminado"}}, "gerund": "retroiluminando", "subjunctive": {"imperfect_se": ["retroiluminase", "retroiluminases", "retroiluminase", "retroilumin\u00e1semos", "retroiluminaseis", "retroiluminasen"], "future": ["retroiluminare", "retroiluminares", "retroiluminare", "retroilumin\u00e1remos", "retroiluminareis", "retroiluminaren"], "imperfect_ra": ["retroiluminara", "retroiluminaras", "retroiluminara", "retroilumin\u00e1ramos", "retroiluminarais", "retroiluminaran"], "present": ["retroilumine", "retroilumines (t\u00fa) - retroilumin\u00e9s (vos)", "retroilumine", "retroiluminemos", "retroilumin\u00e9is", "retroiluminen"]}}, "pronunciations": []}